# 关于合并报表

提问人：viscabarca 时间：2019-09-05 10:21:16
请教个问题，我们直投 A产品 40%，纳入合并报表抵消，直投 B产品 20%不纳入合并报表，B 产品投 A 产品 7%，这时需要将 B 产品投资 A 产品这部分抵消吗？

回答人：chenyiwei
如果 “直投A 产品 40%，纳入合并报表抵消，直投 B产品 20% 不纳入合并报表” 是合理的，则B 投 A 的部分与 A 产品的权益、损益的相应份额无需抵销。因为这并不是母公司自身直接享有的或者通过其控制的子公司间接享有的子公司权益，所以不属于归母权益，而是少数股权或者金融负债。

提问人：lmr393 时间：2019-09-05 20:06:10
陈老师你好，我是论坛新人，在论坛看到有人提到 “你的课件”，不知道是不是老师有举行一些培训，如果有要从那里能获取或者怎么参加？我目前主要是想学习下关于企业合并方面的知识，烦请老师指导下，谢谢！

回答人：chenyiwei
以前有一些课件曾经上传过，但最近一段时间论坛在清查版权违规资料，可能暂时被屏蔽。清理完后可能会恢复显示。